臺灣板橋地方法院刑事判決　　　　　　　　　　　　　　九十年度自字第一六七號
　　自　訴　人　乙○○
　　被　　　告　庚○○
右列被告因侵占案件，經提起自訴，判決如左：
    主      文
庚○○無罪。
    理      由
一、自訴意旨如自訴狀所載。
二、按檢察官就被告犯罪事實，「應」負舉證責任，並指出證明之方法；又檢察官於
    審判期日所得為之訴訟行為，於自訴程序，由自訴人為之，刑事訴訟法第一百六
    十一條第一項、第三百二十九條定有明文。
三、被告庚○○就自訴事實堅詞否認，辯稱：「與被告己○○（另行審結）只是朋友
    關係。我只是把票借給培煌而已，至於他和自訴人間的事情我不清楚，己○○欠
    多少錢，我也不清楚，我票借給己○○之後，他被通緝，就沒有和我聯絡。至於
    借給己○○票的部分，我願意在能力範圍內慢慢還，這是我對我的票的責任。」
    等語，並聲請傳訊證人戊○○。
四、自訴人提出之書面證據如下：股權協議書一份二紙、健保局醫療費用申請表九張
    、支票暨退票理由單三張、己○○身分證正、反面（以上皆影本）、健保局醫療
    費用付款通知書（熱感應傳真紙）二份；並聲請傳訊證人即護士即自訴人之女丙○○。
五、經查：（一）卷附被告己○○、庚○○之戶籍資料、自訴人提出之被告己○○身
    分證影本反面，及被告庚○○當庭出示之身分證，均無被告庚○○、己○○具夫
    妻關係之記載。（二）自訴人所提出之書面證據，與被告庚○○有關的，只有庚○○發票之新台幣（下同）十萬元、五十五萬元之支票暨退票理由單二紙，其餘
    均不足為被告庚○○涉犯自訴侵占犯行之證明；而被告庚○○並不否認曾簽發該
    二紙支票；但此二紙支票係診所成立之初，被告己○○為支付自訴人替診所籌措
    之週轉金而交付，乃自訴人狀內所自陳，是亦不足以證明嗣後發生之侵占事實。
    （三）證人丙○○（自訴人之女）於審理時所為證詞，並未指證被告庚○○有何
    本案犯行；證人戊○○亦結證，其所接觸的對象是被告己○○，並稱，與被告庚○○比較不認識（九十一年四月九日審判筆錄）。
六、綜上，並無證據足以證明被告庚○○涉有本案侵占犯行，被告庚○○犯罪不能證
    明，依法自應為無罪之諭知。自訴人並聲請傳訊證人即護士丁○○、甲○○，經
    二次傳喚，或未到庭或無此地址，因證人丙○○係自訴人之女，當知之最稔，且
    已到庭立證，爰不再傳訊、煩擾該二證人，附敘明之。
依刑事訴訟法第三百四十三條、第三百零一條第一項，判決如主文。
中      華      民      國    九十一    年      四    月    二十三      日
                              法  官    郭    豫    珍
右正本證明與原本無異
如不服本判決，應於判決送達後十日內，向本院提出上訴狀。
                              書記官    張    惠    芳
中      華      民      國    九十一    年      四    月    二十四      日
